臺灣高等法院臺中分院刑事附帶民事判決　
111年度交附民上字第198號
上  訴  人  
即  原  告  黃鉑崙

訴訟代理人  林士煉律師
被 上訴 人    
即  被  告  賴威臣
上列當事人間因請求損害賠償事件，上訴人不服臺灣臺中地方法
院，中華民國111年5月31日第一審刑事附帶民事訴訟判決（111
年度交附民字第148號），提起上訴，本院判決如下：
    主    文
上訴駁回。
    事實及理由
一、上訴人上訴聲明及陳述均如刑事附帶民事訴訟上訴狀、起訴
    狀所載（如附件）。
二、被上訴人聲明及陳述：上訴駁回。如本案經本院審理後，維
    持原審諭知被上訴人無罪之判決而駁回檢察官之上訴，自應
    將刑事附帶民事訴訟之上訴一併駁回，無從依上訴人聲請，
    將附帶民事訴訟移送管轄法院之民事庭。
三、按刑事訴訟諭知無罪、免訴或不受理之判決者，應以判決駁
     回原告之訴，刑事訴訟法第503條第1項前段定有明文。本
    件被上訴人即被告（下稱被告）賴威臣被訴過失傷害案件，
    經臺灣臺中地方法院於民國111年5月31日以110年度交易字
    第245號判決諭知無罪，並就上訴人即原告黃鉑崙所提本件
    刑事附帶民事訴訟，依刑事訴訟法第503條第1項前段規定，
    判決駁回上訴人之訴及假執行之聲請。檢察官不服原審無罪
    判決提起上訴後，業經本院以111年度交上易字第684號判決
    上訴駁回在案。則依前開規定，關於上訴人所提之刑事附帶
    民事訴訟，原審判決駁回上訴人在第一審之訴及其假執行之
    聲請，經核並無不合。上訴人上訴意旨指摘原判決不當，請
    求撤銷原判決，自無理由，應予駁回。
四、上訴人另以倘本院就刑事部分仍諭知無罪、免訴或不受理之
    判決，則請求依刑事訴訟法第503條但書規定，將本件移送
    管轄之臺灣臺中地方法院民事庭等語。然按刑事訴訟法第50
    3條第1項但書所載，經原告聲請時，應將附帶民事訴訟移送
    管轄法院之民事庭，必須諭知無罪、免訴、或不受理判決之
    法院，始能適用，如認刑事訴訟之上訴為無理由，而為駁回
    上訴之判決時，即無再適用該條但書之餘地（最高法院83年
    度台附字第17號裁定意旨參照）。本件被告因過失傷害案件
    ，經臺灣臺中地方法院於111年5月31日以110年度交易字第2
    45號判決諭知無罪，檢察官不服提起上訴，經本院審理後，
    認原審認事用法尚無違誤而判決駁回檢察官之上訴，依前揭
    說明，即無再適用刑事訴訟法第503條第1項但書規定之餘地
    ，自應一併駁回上訴人附帶民事訴訟之上訴，而無從依上訴
    人之聲請，將附帶民事訴訟移送管轄法院之民事庭，附此敘
    明。
據上論結，應依刑事訴訟法第490條前段、第368條，判決如主文
。　　　　
中　　華　　民　　國　　111 　年　　11 　　月　  9  　日
            刑事第五庭  審判長法  官  張  智  雄
                              法  官  游  秀  雯
                              法  官  林  源  森
以上正本證明與原本無異。
不得上訴。
                              書記官  江  玉  萍
　　　　　　　　　　　　　　　
中　　華　　民　　國　　111 　年　　11　　月　　9 　　日